Waleska Siqueira

6552, Rue Lacordaire, Montréal, QC. H1T 2K1 514 922 1807 waleskk@gmail.com

Bachelière en chimie, je possède un doctorat et une maîtrise en chimie. Mes expériences professionnelles et académiques au Canada, ont eu l'emphase dans la chimie analytique, principalement dans la recyclage des batteries li-ion, traitement des déchets, analyse des éléments traces, techniques de préparation d'échantillons, analyse chimique de boissons, analyse de flux, spectrométrie d'absorption atomique avec flamme (FAAS), spectrométrie d'émission optique plasmatique couplée inductivement (ICP OES), chimiométrie, chromatographie en phase gazeuse couplée avec spectrométrie de masse (GC-MS), chromatographie liquide à haute pression(HPLC- UV/VIS), électrophorèse capillaire (CE UV/VIS) et expérience dans un laboratoire certifié HACCP (Hazard Analysis and Critical Control Points).

Domaines d'intérêt

- 1. Chimie analytique
- 2. Analyse des traces et chimie de l'environnement
- 3. Recyclage des batteries li-ion
- 4. Analyse des aliments et des boissons
- 5. Gestion des déchets chimiques

Formation académique

Ph. D. en chimie, Brésil, 2011 à 2016

Université Fédérale du Pernambuco, département de chimie

Titre de recherche: Techniques de séparation et méthodes de préparation d'échantillons pour l'analyse des aliments et des protéines.

Étudiante visitant à l'Université de Montréal, Département de Chimie, supervisée par la professeure Mme Karen Waldron, 2014-2015.

Maîtrise en chimie, Brésil, 2009 à 2011

Université Fédérale du Pernambuco, Brésil

Titre de recherche: Coordination du réseau comme adsorbant pour les composés volatils de Cachaça (rhum) par Headspace Dynamic Vacuum.

Baccalauréat en chimie, Brésil, 2004 à 2009

Université Fédérale du Pernambuco, Brésil

Travail de fin d'études : Caractérisation des Cachaças (rhums) produites dans l'État du Pernambuco et distinction analytique utilisant la chimiométrie.

Expérience professionnelle

Stagiaire postdoctoral, Québec, 2019 à 2022

Université de Montréal, département de chimie, Québec

Thématique/Recherche: Économie circulaire: Recyclage des batteries li-ion.

Traitement des déchets, analyse des éléments traces, techniques de préparation d'échantillons, spectrométrie d'absorption atomique avec flamme (FAAS), spectrométrie d'émission optique plasmatique couplée inductivement (ICP OES), chimiométrie.

Supervisée par la professeure Professeure Dr. Karen Waldron et Professeur Dr. Mickael Dollé.

Université fédérale du Pernambuco, Brésil, 2018/03 à 2019/10

Professeure à titre temporaire, 20 heures par semaine, au programme de baccalauréat en chimie Cours : Chimie générale expérimentale 1; Expérimentes de thermodynamique et d'équilibre chimique; chimie analytique expérimentale.

Institut d'enseignement supérieur de Pernambuco, Brésil, 2018/04 à 2019/10

Professeur titulaire

Discipline: Physique-chimie; chimie analytique, chimie générale, chimie organique, chimie analytique instrumentale.

Activités de perfectionnement - formations

2014 Sécurité en laboratoire de chimie

Université de Montréal, UdeM, Canada

2013 Électrophorèse capillaire et systèmes microanalytiques.

Université fédérale de Minas Gerais, UFMG, Belo Horizonte, Brésil

2010 Spectrométrie de masse pour l'analyse des contaminants.

Université fédérale du Pernambuco, UFPE, Recife, Brésil

2010 Analyse de l'écoulement avec détection potentiométrique

Université fédérale du Pernambuco, UFPE, Recife, Brésil

2008- chromatographie en phase gazeuse et méthodes de validation

Université fédérale du Pernambuco, UFPE, Recife, Brésil

2007 Techniques analytiques du spectre pour l'analyse des aliments

Université fédérale de Paraíba, UFPB, João Pessoa, Brésil

2007 - Spectroscopie d'émission plasmatique couplé inductivement

Université fédérale du Pernambuco, UFPE, Recife, Brésil

2006 chimie médico-légale.

Brazilian Society of Chemistry, SBQ, Sao Paulo, Brésil

2004 Pollution chimique dans l'industrie pétrolière.

Université fédérale du Pernambuco, UFPE, Recife, Brésil

Publications

Livre

Bento, W. A. S., Paim, A. P. S., Navarro, D.M. A. F. (2015). Réseaux de coordination comme adsorbants de composés volatils de Cachaça. Sarrebruck, Allemagne: OmniScriptum. ISBN 978-3-639-83694-3

Articles avec comité de lecture (RAC) :

Bento, W. A. S., Navarro, D. M. A. F., Paim, A. P. S., Lavorante, A. F. (2015). Contrôle de la qualité et distinction de la région de production de cachaças dans l'État du Pernambuco. V.76, p. 61-68. Analytica São Paulo. ISSN 1677-3055.

Bento, W. A. S., Lima, B. P., PAIM, A. P. S. (2015). Détermination simultanée des colorants synthétiques dans le yogourt par HPLC. V.183, p. 154, p. 160. Food Chimie. http://dx.doi.org/10.1016/j.foodchem.2015.03.050

Bento, W. A. S., PAIM, A. P. S. (2015). Traitement des déchets de cuivre, d'argent, de plomb, de chrome et de permanganate de potassium générés dans un laboratoire d'enseignement. V.11, p. 237-246. L'environnement (UNICENTRO). ISSN 1808 - 0251. DOI:10.5935/ambiencia.2015.01.14nt

Communications (liste partielle)

Bento, W. A. S., Rica, B., Charbonneau, M., Dollé, M., Waldron, K. C. (2021). *Recyclage des batteries lithium-ion : une approche de conception d'expériences (DOE) pour optimiser la lixiviation du métal cathodique des batteries usagées.* IUPAC | CCCE-Canadian Chemistry Conference and Exhibition Virtual, Canada.

Bento, W. A. S., Lima, B. P., PAIM, A. P. S. (2015). *Détermination des métaux dans les colorants alimentaires artificiels utilisés dans les boissons laitières*. 38e réunion annuelle de la Société brésilienne de chimie. Águas de Lindóia, SP, Brésil.

Bento, W. A. S., Paim, A. P. S., Navarro, D.M. A. F. (2015). *Réseaux de coordination comme adsorbants pour l'extraction de composés volatils de Cachaça*. 5e Congrès ibéro-américain de chimie analytique et 2e Congrès uruguayen de chimie analytique. Montevideo, Uruguay.

Bento, W. A. S., Lima, B. P., PAIM, A. P. S. (2013). *Procédé d'extraction simultanée de teintures synthétiques dans les yogourts et les boissons au lait.* 17e Réunion nationale de chimie analytique. Belo Horizonte, MG, Brésil.

Bento, W. A. S., Navarro, D.M. A. F., Paim, A. P. S., Lavorante, A. F. (2008). Évaluation de différents pièges sur vide dynamique headspace pour identification par GC-MS de composés organiques produits dans le côté Cachaças dans l'État du Pernambuco. Deuxième réunion nord-nord-est de la chimie, João Pessoa, PB, Brésil.

Silva, C. A., Siqueira, W. A., Lavorante, A. F., Paim, A. P. S. (2008). *Détermination des métaux dans les vins et cachaça vendus dans la région métropolitaine de Recife*. XI National Meeting on Inorganic Contaminants, Campinas, SP, Brésil.

Siqueira, W.A.S., Paim, A.P.S. (2007). *Traitement et réutilisation des déchets générés par permanganate de potassium dans les laboratoires d'enseignement DQF UFPE*. 14^e Réunion nationale de chimie analytique, João Pessoa, PB, Brésil.

Siqueira, W. A. S., Paim, A. P. S., Silva, V. L. (2006). *Inventaire et caractérisation des déchets chimiques générés dans les laboratoires d'enseignement du DQF UFPE*. 3^e Symposium international sur la gestion des résidus dans les universités et 4^e Réunion nationale sur la sécurité chimique, São Carlos, SP, Brésil.

Siqueira, W. A., Paim, A. P. S., Silva, V. L. (2006). *Traitement des déchets chimiques générés dans les laboratoires d'enseignement du Département de chimie fondamentale UFPE*. 29^e Réunion annuelle de la Société brésilienne de chimie, Águas de Lindóia, SP, Brésil.

Siqueira, W. A., Paim, A. P. S. (2006). *Traitement des déchets chimiques générés dans les laboratoires d'enseignement du Département de chimie fondamentale de l'UFPE*. XIV Congress of Scientific Initiation and VI Congress of Teaching, Research and Extension UFPE, Recife, PE, Brésil.

Silva, F. S.C., Siqueira, W. A., Paim, A. P. S., Silva, V. L. (2005). *Procédé de détermination du phosphore dans des échantillons de détergent en poudre.* 13th National Meeting of Analytical Chemistry, Niterói, RJ, Brésil.

Encadrement des étudiants - direction de recherche

Djilani, Abdel, (2014). Électrophorèse capillaire comme méthode de préparation d'échantillon pour la caractérisation de protéine dans des applications de protéomique. Supervision de l'étape d'achèvement du cours technique en chimie - Université de Montréal, Canada.

Rodrigues, Abinoan de Silva (2014). Détermination des métaux dans les colorants alimentaires

artificiels utilisés dans le yogourt et la distinction chimiométrique des échantillons. Recherche scientifique; (Diplômé en Chimie / Baccalauréat) - Université Fédéral du Pernambuco.

Nguyen, Ngoc Huyen (2021). *Quantification des concentrations d'ions métalliques dans les solutions lixiviées de matériaux de batterie usés à l'aide de Flame-AAS*. Supervision de l'étape d'achèvement du cours technique en chimie - Collège Ahuntsic.

Langues parlées et écrites

Français, anglais, portugais (langue maternelle).

Références disponibles sur demande